【裁判字號】    89,簡上,58
【裁判日期】    890529
【裁判案由】    恐嚇
【裁判全文】
臺灣臺北地方法院刑事判決                          八十九年度簡上字第五八號
    上  訴  人  乙○○
    即  被  告
右上訴人因恐嚇等案件，不服本院八十九年度店簡字第五十一號，中華民國八十九年
一月十九日第一審簡易判決（起訴案號：台灣台北地方法院檢察署八十八年度偵字第
二三七七七號）提起上訴，本院管轄第二審合議庭判決如左：
    主  文
上訴駁回。
乙○○緩刑參年。
    事  實
一、乙○○於民國（下同）八十八年十月十九日凌晨零時許，在台北市○○區○○路
    三段三八巷附近餐廳飲酒消費後，因酒後情緒未定，誤認同址二二之二號「龍門
    客棧」店門前正欲駕車離去之甲○○為其友人，乃敲打其所駕車輛之車窗，並於
    甲○○搖下車窗後奪其眼鏡，嗣乙○○見甲○○非其友人後，竟基於恐嚇之犯意
    ，以加害生命之事，向甲○○恐嚇稱：「如果敢下山，就讓你死的很難看」等語
    ，使甲○○心生畏懼，致生危害於其本人之安全。又甲○○為取回其眼鏡，雙方
    遂起爭執，詎乙○○竟另基於傷害他人身體之故意，動手毆打甲○○，抓其口、
    臉部位，致甲○○受有口內右下前庭區撕裂傷四公分、左顏面、下唇及頰黏膜多
    出挫傷、左號下前正中門齒鬆動等傷害。
二、案經被害人甲○○訴由臺灣臺北地方法院檢察署檢察官偵查起訴。
    理  由
一、訊據被告乙○○固不否認有於前揭時地因酒後誤認而奪取被害人甲○○眼鏡並致
    其成傷之事實，惟矢口否認有何前開恐嚇、傷害等犯行，辯稱：伊當天並無恐嚇
    被害人之言語，而伊敲被害人車窗將其眼鏡拿下後，發現非伊朋友，伊即將其眼
    鏡放在車頂上還他，是被害人一下車就打伊伊才還手，伊還手係基於自衛云云。
    惟查：右揭事實，業據被害人甲○○於警訊及偵查中指訴綦詳，且有驗傷診斷書
    乙紙、被害人受傷照片二幀在卷可稽，又被告於本院庭訊時雖另提出傷單乙紙以
    證明係被害人先出手其始出於自衛還擊而受傷，惟證人鍾玫之於偵查中即已證述
    ：當天凌晨零時，渠等二人要開車回去，尚在發動車子，被告敲車窗，渠等以為
    要問路，甲○○把車窗搖下來，其問渠等要去那裡，並把甲○○眼鏡拔走，還說
    「如果敢下山，就讓你死的很難看」，因為渠等不認識被告，所以感覺很害怕，
    甲○○為了要回眼鏡就下車，被告竟打他致其嘴、臉受傷，甲○○被打在地上全
    身流血，伊過去拉開被告還踢伊，後來警察來才停止等語；按依證人前開所證等
    情觀之，被告既直至警察到來前，仍持續毆打被害人倒地，此尤不論過程中被害
    人有無與被告互毆，自堪認定被害人斯時已無力為侵害或還擊之行為，徵諸正當
    防衛之主張，即必須對於現在不法之侵害始得為之，侵害業已過去，即無正當防
    衛可言，則被告前開持續毆打之行為，自非係出於還擊現時不法侵害而發動，無
    正當防衛權主張之餘地甚明。至被害人於本院庭訊時雖另供稱係其先毆打被告後
    ，被告始出言恐嚇及傷害乙節，因所供內容與其警訊及偵查中指述先遭毆打乙節
    並不相符，顯係雙方達成和解後迥護被告之詞，尚難逕為有利於被告之認定，何
    況縱被害人先出手，依前開證人所述，被害人當時已遭毆打在地，尤無可能再實
    施現時不法之加害行為，致被告有正當防衛權主張之適用。是被告前揭所辯，無
    非係事後卸責之詞，不足採信，本件事證已臻明確，被告犯行堪以認定，應予依
    法論科。
二、核被告所為，係犯刑法第二百七十七條第一項之普通傷害罪、同法第三百零五條
    之恐嚇危害安全罪。原審依刑事訴訟法第四百四十九條第一項前段、第四百五十
    四條第二項，刑法第二百七十七條第一項、第三百零五條、第四十一條、第五十
    一條第五款，罰金罰鍰提高標準條例第一條前段、第二條之規定，判處被告恐嚇
    罪部分有期徒刑二月，如易科罰金以三百元折算一日及傷害罪部分有期徒刑三月
    ，如易科罰金以三百元折算一日，應執行有期徒刑四月，並諭知易科罰金之折算
    標準，其認事用法均無不合，量刑亦屬妥適。被告上訴意旨否認有恐嚇、傷害等
    犯行，為無理由，應予駁回。末查被告前於八十一年三月間，雖曾因偽造文書案
    件，經台灣新竹地方法院以八十一年訴字第二二五號判處有期徒刑一年二月，緩
    刑五年確定，有台灣高等法院檢察署刑案紀錄簡覆表乙件在卷可稽，惟其於緩刑
    期滿後，緩刑之宣告未經撤銷，是其上揭刑之宣告，依刑法第七十六條之規定已
    失其效力，而與未曾受有期徒刑以上刑之宣告者同，其因酒後一時失慮，偶罹刑
    章，且本院庭訊時業已當庭與被害人達成和解，有和解筆錄一份在卷可憑，是其
    經此教訓後，應知警惕，當無再犯之虞，本院認其所受宣告之刑，以暫不執行為
    適當，併予宣告緩刑三年，用啟自新。
三、據上論斷，應依刑事訴訟法第四百五十五條之一第一項、第三項、第三百六十八
    條，刑法第七十四條第一款，判決如主文。
本案經檢察官陳錫柱到庭執行職務
中      華      民      國      八十九      年   五    月    二十九     日
                                      臺灣臺北地方法院刑事第七庭
                                          審判長  法  官  陳  坤  地
                      法  官  蕭  清  清
                                                  法  官  蔡  世  祺
右正本證明與原本無異
本件不得上訴
                                                  書記官  李  文  椿
中      華      民      國      八十九      年   五    月      三十     日
適用法條：刑法第二百七十七條第一項、第三百零五條
刑法第二百七十七條第一項
一傷害人之身體或健康者，處三年以下有期徒刑，拘役或一千元以下罰金。
二犯前項之罪，因而致人於死者，處無期徒或七年以上有期徒刑，致重傷者，處三年
  以上、十年以下有期徒刑。
刑法第三百零五條
以加害生命、身體、自由、名譽、財產之事恐嚇他人，致生危害於安全者，處二年以
下有期徒刑、拘役或三百元以下罰金。


司法院資訊處製作；財團法人民間司法改革基金會備份。
